臺灣高雄地方法院刑事判決　　　　　　　96年度訴字第3723號
公　訴　人　臺灣高雄地方法院檢察署檢察官
被　　　告　丙○○
　　　　　　　　　　現於臺灣高雄看守所（
選任辯護人　陳平如律師
被　　　告　甲○○
　　　　　　　　　　現於臺灣高雄看守所（
　　　　　　丁○○
　　　　　　　　　　現於臺灣高雄看守所（
　　　　　　戊○○
　　　　　　　　　　現於臺灣高雄看守所（
　　　　　　辛○○
　　　　　　　　　　現於臺灣高雄看守所（
上四人共同
指定辯護人　本院公設辯護人庚○○
上列被告因違反毒品危害防制條例案件，經檢察官提起公訴（96
年度偵字第21185 號、第21186 號、第26719 號），本院判決如
下：
    主  文
丙○○共同販賣第一級毒品共貳拾捌罪，均累犯，均各處有期徒
刑拾伍年陸月，扣案如附表二所示之物均於各罪沒收。附表一所
示各次販毒所得財物均連帶沒收之，如全部或一部不能沒收時，
以其財產抵償之。應執行有期徒刑貳拾陸年，扣案如附表二所示
之物沒收，附表一所示各次販毒所得財物均連帶沒收，如全部或
一部不能沒收時，以其財產抵償之。
甲○○共同販賣第一級毒品共貳拾捌罪，均累犯，均各處有期徒
刑拾伍年肆月，扣案如附表二所示之物均於各罪沒收。附表一所
示各次販毒所得財物均連帶沒收之，如全部或一部不能沒收時，
以其財產抵償之。應執行有期徒刑貳拾肆年，扣案如附表二所示
之物沒收，附表一所示各次販毒所得財物均連帶沒收，如全部或
一部不能沒收時，以其財產抵償之。
丁○○共同販賣第一級毒品共貳拾捌罪，均各處有期徒刑拾伍年
壹月，扣案如附表二所示之物均於各罪沒收。附表一所示各次販
毒所得財物均連帶沒收之，如全部或一部不能沒收時，以其財產
抵償之。應執行有期徒刑貳拾貳年，扣案如附表二所示之物沒收
，附表一所示各次販毒所得財物均連帶沒收，如全部或一部不能
沒收時，以其財產抵償之。
戊○○共同販賣第一級毒品共貳拾捌罪，均累犯，均各處有期徒
刑拾伍年貳月，扣案如附表二所示之物均於各罪沒收。附表一所
示各次販毒所得財物均連帶沒收之，如全部或一部不能沒收時，
以其財產抵償之。應執行有期徒刑貳拾參年，扣案如附表二所示
之物沒收，附表一所示各次販毒所得財物均連帶沒收，如全部或
一部不能沒收時，以其財產抵償之。
辛○○共同販賣第一級毒品共貳拾捌罪，均各處有期徒刑拾伍年
壹月，扣案如附表二所示之物均於各罪沒收。附表一所示各次販
毒所得財物均連帶沒收之，如全部或一部不能沒收時，以其財產
抵償之。應執行有期徒刑貳拾貳年，扣案如附表二所示之物沒收
，附表一所示各次販毒所得財物均連帶沒收，如全部或一部不能
沒收時，以其財產抵償之。
    事  實
一、丙○○前因竊盜等案，經本院分別判處有期徒刑1 年8 月、
    5 月，並定應執行有期徒刑2 年確定，於民國95年9 月15日
    縮刑假釋出監，96年2 月9 日假釋期滿未經撤銷，以已執行
    論；甲○○前因施用毒品案件，經本院判處有期徒刑11月確
    定，於94年10月6 日縮刑假釋出監，94年10月13日假釋期滿
    未經撤銷，以已執行論；戊○○前因施用毒品案件，經本院
    判處有期徒刑5 月確定，於95年1 月26日縮刑假釋出監，95
    年12月10日假釋期滿未經撤銷，以已執行論。均猶不知悔改
    。
二、乙○○（本院另行審理）、丙○○、甲○○、丁○○、辛○○及戊○○等人均知海洛因（Heroin）屬於毒品危害防制條
    例第2 條第2 項第1 款所規定之第一級毒品，未經許可，不
    得販賣，竟基於共同販賣第一級毒品海洛因之犯意聯絡，由
    乙○○出具門號為0000-000000 、0000-000000 號等行動電
    話供不特定人得以撥打購毒，並將每日欲販售之毒品交由丙○○，由丙○○加入葡萄糖等成分並以短節吸管為分裝，再
    由丙○○交由甲○○，或由甲○○逕自分裝；另甲○○、丁○○、辛○○、戊○○等人負責接聽上開購毒聯絡電話，並
    約定相關毒品交易之數量及地點等情；戊○○、辛○○、丁○○等人則負責運送毒品至約定地點並收取款項，嗣將其所
    收得之款項，交予甲○○，由甲○○轉交給丙○○，再交予
    乙○○，而共同以海洛因每小包新臺幣（下同）500 元價格
    或買4 小包海洛因送1 小包海洛因不等之計價方式，從事販
    售毒品事宜，並自96年6 月起至同年7 月25日止，於附表一
    所示之時、地及金額，分別販賣第一級毒品海洛因予鄭啟能
    、許全成、許昭仁、胡國雄及「清龍」等人，其販賣之時間
    、地點、對象、次數及各次之金額均詳如附表一所示。
三、嗣於96年7 月25日及同年月26日，在高雄市○○區○○路39
    號前、高雄市○○○路969 巷2 弄3 號前、高雄市○○○路
    969 巷2 弄3 號10樓之1 及高雄市新興區○○○路64之1 號
    等地，分自丙○○、甲○○、丁○○、戊○○及辛○○等人
    處扣得如附表二所示之物，始悉上情。
四、案經高雄市政府警察局移送台灣高雄地方法院檢察署檢察官
    偵查起訴。
    理  由
壹、程序部分
一、按被告以外之人於偵查中向檢察官所為陳述，除顯有不可信
    之情況者外，得為證據，刑事訴訟法第159 條之1 第2 項定
    有明文。本件證人即共同被告丙○○、甲○○、戊○○、辛○○，證人鄭啟能、許全成、許昭仁、胡國雄於檢察官偵查
    中所為之陳述，並無何顯不可信之情況，依上說明，其於偵
    查中之證言自均具有證據能力。
二、按被告以外之人（包括證人、鑑定人、告訴人、被害人及共
    同被告等）於審判外之陳述雖不符刑事訴訟法第159 條之1
    至之4 等4 條之規定，而經當事人於審判程序同意作為證據
    ，法院審酌該言詞陳述或書面陳述作成時之情況，認為適當
    者，亦得為證據；當事人、代理人或辯護人於法院調查證據
    時，知有刑事訴訟法第159 條第1 項不得為證據之情形，而
    未於言詞辯論終結前聲明異議者，視為有前項之同意，同法
    第159 條之5 定有明文。查證人鄭啟能、許全成、許昭仁、
    胡國雄、顏秀珍於警詢時之證述及卷附之高雄市政府警察局
    刑警大隊搜索扣押筆錄、扣押物品目錄表等書證，其性質雖
    屬傳聞證據，且當事人均已知上述證據乃傳聞證據，而未於
    言詞辯論終結前聲明異議，本院審酌上開證據與本案犯罪事
    實具有關連性且無不當取得之情形，認為以之作為本案之證
    據亦屬適當，揆諸前開規定，上開證人之證言及書證均應具
    有證據能力。
三、高雄市政府警察局自96年6 月1 日起至96年7 月27日止監聽
    該販毒集團所持用0000000000號、0000000000號之行動電話
    之作為，業經臺灣高雄地方法院檢察署檢察官分別於96年5
    月30日、96年6 月27日核發96雄檢惟生監（續）字第2198號
    、第2623號通訊監察書准予監聽（參本院卷第118 、120 頁
    ），而上開監聽所得內容記錄之監聽譯文，業經被告5 人及
    其辯護人、檢察官就各該監聽譯文所示對話內容之真正，均
    不爭執，是上開監聽譯文乃表彰依法律規定程序所取得之語
    音證物內容，具證據能力。
貳、實體部分
一、上開犯罪事實，業據被告丙○○、甲○○、丁○○、戊○○
    、辛○○5 人於本院審理時坦承不諱，核與證人即共同被告
    丙○○、甲○○、戊○○、辛○○於偵查中之證述，證人鄭
    啟能、許全成、許昭仁、胡國雄、顏秀珍於警詢、偵查時之
    證述相符，並有高雄市政府警察局刑警大隊搜索扣押筆錄、
    扣押物品目錄表、0000000000號、0000000000號之行動電話
    之監聽譯文在卷可按，並有附表二所示之物扣案足憑，足認
    被告5 人上開自白核與事實相符，本件事證明確，被告犯行
    堪以認定。
二、按刑法上所謂販賣行為，固不以販入後復行賣出為必要，祇
    要以營利為目的，而有將毒品販入或賣出二者其一之行為，
    即足構成，故自不詳管道取得毒品後，意圖營利而賣出毒品
    ，雖難認有營利販入行為，但既已賣出毒品仍應依販賣既遂
    罪論處。核被告5 人上開28次販賣海洛因之所為，均各犯毒
    品危害防制條例第4 條第1 項之販賣第一級毒品罪。其5 人
    為販賣第一級毒品海洛因而持有第一級毒品海洛因之低度行
    為，均為販賣第一級毒品海洛因之高度行為所吸收，均不另
    論罪。又被告5 人與同案被告乙○○間，有犯意連絡及行為
    分擔，均為共同正犯。又被告5 人上開販賣第一級毒品海洛
    因之犯行，其各次之犯罪行為均屬可分，應依其犯罪之次數
    個別論罪，並分論併罰。公訴意旨認被告戊○○販賣第一級
    毒品予證人許全成10幾次，未具體指出販賣之次數，且依卷
    內跡證亦無法證明被告戊○○販賣毒品予證人許全成之次數
    ，本院爰依「罪疑惟輕」原則，採對被告最有利之認定，認
    被告戊○○販賣第一級毒品予證人許全成之次數為11次，附
    此敘明。另被告丙○○前因竊盜等案，經本院分別判處有期
    徒刑1 年8 月、5 月，並定應執行有期徒刑2 年確定，於95
    年9 月15日縮刑假釋出監，96年2 月9 日假釋期滿未經撤銷
    ，以已執行論；被告甲○○前因施用毒品案件，經本院判處
    有期徒刑11月確定，於94年10月6 日縮刑假釋出監，94年10
    月13日假釋期滿未經撤銷，以已執行論；被告戊○○前因施
    用毒品案件，經本院判處有期徒刑5 月確定，於95年1 月26
    日縮刑假釋出監，95年12月10日假釋期滿未經撤銷，以已執
    行論等情，有臺灣高等法院被告前案紀錄表1 份附卷可稽，
    其3 人於前開有期徒刑執行完畢後5 年內，再故意犯本件有
    期徒刑以上之罪，均為累犯，均應依刑法第47條第1 項之規
    定，於其3 人之所處各罪中，除販賣第一級毒品之主刑為死
    刑、無期徒刑部分，不得加重外，餘均加重其刑。另本院參
    酌本件被告5 人均係受同案被告乙○○以供給毒品施用而控
    制，始為本件販賣毒品犯行，販毒所得均交予同案被告乙○○，其5 人本身並無實際利得等情，如量處最低度之無期徒
    刑，顯屬情輕法重，衡情不無可憫，爰均依刑法第59條之規
    定，就其5 人販賣第一級毒品各罪之部分均減輕其刑，並就
    被告丙○○、甲○○、戊○○3 人之各罪部分中法定刑為罰
    金刑部分先加而後減之。爰審酌被告5 人均明知毒品對人體
    之危害性，仍為圖一己私利而販賣第一級毒品海洛因，故其
    行為已足以助長吸食毒品之氾濫，並戕害他人身心，危害社
    會治安及善良風氣；惟念其5 人於犯後已坦承犯行，態度尚
    可，及其販賣之次數、數量、被告甲○○於本案涉案情節較
    被告丁○○、戊○○、辛○○為重，被告丙○○於本案涉案
    情節又較被告甲○○為重等一切情狀，分別量處如主文所示
    之刑，又按刑法第51條數罪併罰定執行刑之立法方式，採限
    制加重原則，亦即非以累加方式定應執行刑，該條第5 款即
    明定：「宣告多數有期徒刑者，於各刑中之最長期以上，各
    刑合併之刑期以下，定其刑期。但不得逾30年」。是本案審
    酌被告5 人所犯附表一所示之販賣第一級毒品罪，其犯罪時
    間均在96年6 、7 月間，且犯罪手法類似，如以實質累加之
    方式定應執行刑，則處罰之刑度顯將超過其行為之不法內涵
    ，而違反罪責原則，及考量因生命有限，刑罰對被告造成之
    痛苦程度，係隨刑度增加而生加乘效果，而非以等比方式增
    加，是則以隨罪數增加遞減其刑罰之方式，當足以評價被告
    行為之不法性之法理（即多數犯罪責任遞減原則），分別於
    有期徒刑15年1 月、15年2 月、15年4 月、15年6 月以上至
    30 年 以下範圍內，分別定被告5 人之應執行刑如主文所示
    ，以示懲儆。
三、扣案如附表二編號1 ～5 所示之行動電話，分別為被告丙○○、甲○○、丁○○、戊○○、辛○○5 人所有，且為供其
    5 人聯絡販賣毒品所用之物，業據其5 人供承在卷（參本院
    卷第327 ～330 頁），另扣案如附表二編號6 所示短節吸管
    共150 支，為同案被告乙○○所有，且為供被告等人販賣毒
    品所用以分裝毒品之物，業據被告丙○○供陳在卷（參本院
    卷第327 頁），依共犯責任共同原則，應依毒品危害防制條
    例第19條第1 項之規定，於被告5 人之上開各罪中均宣告連
    帶沒收之。又被告5 人各次販賣海洛因所得如附表一所示金
    額，亦應依同條例第19條第1 項之規定於各罪沒收，如全部
    或一部不能沒收時，以其財產連帶抵償之。至扣案如附表三
    編號1 所示之ANYCALL 行動電話1 支，非被告丙○○所有，
    亦非供本件犯罪所用之物，爰不另予宣告沒收。另扣案如附
    表三編號2 ～9 所示之物，或為供被告5 人吸食毒品之用，
    均與本件被告販賣第一級毒品之犯罪型態無涉，亦不另予宣
    告沒收，併此敘明。
據上論斷，應依刑事訴訟法第299 條第1 項前段，毒品危害防制
條例第4 條第1 項、第19條第1 項，刑法第11條前段、第28條、
第47條第1 項、第59條、第51條第5 款，判決如主文。
本案經檢察官己○○到庭執行職務。
中  　華  　民　　國　　96  　年  　12    月  　31    日
                  刑事第十七庭  審判長法  官  洪能超
                                      法  官  陳思帆
                             　       法　官  王俊彥
以上正本證明與原本無異。
如不服本判決應於收受本判決後10日內向本院提出上訴書狀，並
應敘述具體理由，如未敘述上訴理由者，應於上訴期間屆滿後20
日內補提理由書狀於本院（均須按他造當事人之人數附繕本）「
切勿逕送上級法院」。
中　　華　　民　　國　　96　　年　　12　　月　　31　　日
　　　　　　　　　　　　　　　　　    書記官  鄭永媚
┌─────────────────────────────────────────┐
│附表一：                                                                          │
├──┬────────┬──────────┬───┬──────────────┤
│編號│ 犯罪時間、地點 │   犯  罪  事  實   │買受人│  次數、數量、價金（新台幣）│
├──┼────────┼──────────┼───┼──────────────┤
│ 1  │96年6 月起至同年│鄭啟能以其持有門號為│鄭啟能│6 次、每次1 會（數量不明）、│
│    │7 月25日，在高雄│0000000000號行動電話│      │價格500 元。                │
│    │市國軍英雄館、阮│或公共電話，撥打該販│      │                            │
│    │內科旁巷子、中華│毒集團所使用門號為09│      ├──────────────┤
│    │路與新田路口。  │00000000、0000000000│      │販毒所得共3,000 元。        │
│    │                │號之購毒電話，雙方約│      │                            │
│    │                │定交易毒品事宜後，由│      │                            │
│    │                │被告辛○○、戊○○於│      │                            │
│    │                │左列時、地交付海洛因│      │                            │
│    │                │1 包予鄭啟能共6 次。│      │                            │
├──┼────────┼──────────┼───┼──────────────┤
│ 2  │96年6 月2 日某│許全成以電話號碼07-2│許全成│4 ＋1 會（數量不明），價格│
│    │  時。          │829889號室內電話或公│（綽號│  2,000 元。                │
│    │96年6 月15日某│共電話，以1 ～3 天即│排骨仔│2 會（數量不明），價格950 │
│    │  時。          │交易1 次不等之頻率，│）    │  元。                      │
│    │96年6 月起至同│撥打該販毒集團所使用│      │其餘14次，每次1 會，價格  │
│    │  年7 月25日，在│門號為0000000000、09│      │  500 元。                  │
│    │  高雄市國軍英雄│00000000號之購毒電話│      │                            │
│    │  館、高雄市新田│，雙方約定交易毒品事│      ├──────────────┤
│    │  路「雪莉舞廳」│宜後，由被告辛○○、│      │販毒所得共9,950 元。        │
│    │  對面某超商。  │戊○○於左列時、地交│      │                            │
│    │                │付海洛因1 包予鄭啟能│      │                            │
│    │                │共16次。            │      │                            │
├──┼────────┼──────────┼───┼──────────────┤
│ 3  │96年7 月起至同年│許昭仁以其持有門號為│許昭仁│5 次、每次1 會（數量不明）、│
│    │7 月25日，在高雄│0000000000號行動電話│      │價格500 元。                │
│    │市○○路「雪莉舞│，撥打該販毒集團所使│      │                            │
│    │廳」、高雄市中華│用門號為0000000000號│      ├──────────────┤
│    │五路與復興路口家│之購毒電話，雙方約定│      │販毒所得共2,500 元。        │
│    │樂福附近。      │交易毒品事宜後，由被│      │                            │
│    │                │告戊○○於左列時、地│      │                            │
│    │                │交付海洛因1 包予許昭│      │                            │
│    │                │仁共5 次。          │      │                            │
├──┼────────┼──────────┼───┼──────────────┤
│ 4  │96年7 月25日上午│胡國雄及其姓名年籍不│胡國雄│1 次，1 會（數量不明）、價格│
│    │9 時50分，在高雄│詳之友人「清龍」，以│清龍  │450 元                      │
│    │市○○○路與復興│電話號碼為00-0000000│      │                            │
│    │路口轉角處。    │號公共電話，撥打該販│      ├──────────────┤
│    │                │毒集團所使用門號為09│      │販毒所得450 元。            │
│    │                │00000000號之購毒電話│      │                            │
│    │                │，雙方約定交易毒品事│      │                            │
│    │                │宜後，由被告戊○○於│      │                            │
│    │                │左列時、地交付海洛因│      │                            │
│    │                │1 包予「清龍」。    │      │                            │
├──┴────────┴──────────┴───┴──────────────┤
│合計販毒所得共15,900元。                                                          │
└─────────────────────────────────────────┘
┌───────────────────────────┐
│附表二：                                              │
├──┬───────────┬───────┬────┤
│編號│       名  稱         │ 數量 （單位）│ 所有人 │
├──┼───────────┼───────┼────┤
│ 1  │NOKIA 手機（門號093677│   1     支   │ 丙○○ │
│    │2374號，含SIM 卡1 張）│              │        │
├──┼───────────┼───────┼────┤
│ 2  │摩托羅拉手機（門號0989│   1     支   │ 甲○○ │
│    │089279號，含SIM 卡1 張│              │        │
│    │）                    │              │        │
├──┼───────────┼───────┼────┤
│ 3  │PENTECH 手機（門號0989│   1     支   │ 丁○○ │
│    │790613號，含SIM 卡1 張│              │        │
│    │）                    │              │        │
├──┼───────────┼───────┼────┤
│ 4  │DBTEL 手機（門號093626│   1     支   │ 戊○○ │
│    │7564號，含SIM 卡1 張）│              │        │
├──┼───────────┼───────┼────┤
│ 5  │NEC 手機（門號00000000│   1     支   │ 辛○○ │
│    │67號，含SIM 卡1 張）  │              │        │
├──┼───────────┼───────┼────┤
│ 6  │      短節吸管        │   150   支   │ 丙○○ │
└──┴───────────┴───────┴────┘
┌─────────────────────┐
│附表三：                                  │
├──┬───────────┬──────┤
│編號│      名     稱       │數量（單位）│
├──┼───────────┼──────┤
│ 1  │ANYCALL 行動電話（門號│   1   支   │
│    │0000000000號，含SIM 卡│            │
│    │1張）                 │            │
├──┼───────────┼──────┤
│ 2  │       殘渣袋         │  14   個   │
├──┼───────────┼──────┤
│ 3  │      酒精棉片        │   6   片   │
├──┼───────────┼──────┤
│ 4  │       針  筒         │  13   支   │
├──┼───────────┼──────┤
│ 5  │       止血帶         │   1   條   │
├──┼───────────┼──────┤
│ 6  │     房屋契約書       │   1   本   │
├──┼───────────┼──────┤
│ 7  │      短節吸管        │   3   根   │
├──┼───────────┼──────┤
│ 8  │    玻璃球吸食器      │   1   組   │
├──┼───────────┼──────┤
│ 9  │       剪  刀         │   1   支   │
└──┴───────────┴──────┘
附錄本案論罪法條：
毒品危害防制條例第4 條
製造、運輸、販賣第一級毒品者，處死刑或無期徒刑；處無期徒
刑者，得併科新臺幣1 千萬元以下罰金。
製造、運輸、販賣第二級毒品者，處無期徒刑或7 年以上有期徒
刑，得併科新臺幣7 百萬元以下罰金。
製造、運輸、販賣第三級毒品者，處5 年以上有期徒刑，得併科
新臺幣5 百萬元以下罰金。
製造、運輸、販賣第四級毒品者，處3 年以上10年以下有期徒刑
，得併科新臺幣3 百萬元以下罰金。
製造、運輸、販賣專供製造或施用毒品之器具者，處1 年以上7
年以下有期徒刑，得併科新臺幣1 百萬元以下罰金。
前五項之未遂犯罰之。
